# 给职工发放的各类补贴确认为职工薪酬就一定合适吗？

提问人：nikan 时间：2012-04-10 10:00:12
根据职工薪酬准则第二条的规定，职工薪酬是指企业为获得职工提供的服务而给予各种形式的报酬以及其他相关支出。在实务中，企业给予职工的有些补贴很难界定究竟是为换取职工提供服务的，还是对职工为企业发生费用的补偿，从而使得是否确认职工薪酬变得较为困难。 例如，在职工薪酬准则讲解[例10-3]提到的为部门经理级别以上职工提供汽车免费使用，需要将汽车折旧确认为一项职工薪酬。个人认为，为部门经理提供的免费使用汽车，是否需要作为职工薪酬确认，取决于该辆汽车是否为私事使用还是公事使用，如果提供的免费使用汽车，是为企业事务使用（例如经理跑客户谈业务），将其确认为职工薪酬可能不合适，因为该项费用并非是为获得职工提供的服务而支付的，这与企业将提供给职工使用的办公设备（如办公桌、电脑）折旧不作为职工薪酬确认的道理是一样的；
如果提供的免费使用汽车，是为经理私人事务使用，则应将其确认为一项职工薪酬。但问题的关键是，多数情况下，提供的这部免费使用小车都是公私混用的，很难界定有多少时间是在为企业事务使用，有多少时间是在为私人事务使用。职工薪酬准则讲解[例10-3]的处理可能并不合适。 这样的例子是实务中还有很多，主要体现在采取定额报销的费用补贴。比如，某企业规定部门经理可以享受每年 1 万元的汽车费用补贴，享受这项补贴后，部门经理因公外出发生的交通费不再予以报销。从该项汽车补贴的构成分析，有部分是为了补偿部门经理因公外出发生的交通费，有部分是薪酬性的补助，前者不能作为职工薪酬确认，因为对于部门经理而言，只是代付代收，后者则应确认为职工薪酬。但问题是区分两者很难。在实务中，企业一般都要求被补贴者拿相应的发票来报销，然后计入相应费用，并不作为一项职工薪酬确认。类似的还有通讯费补贴等。 如果对此类补贴采取一刀切的做法，即全部确认或不确认职工薪酬都不合适，全部确认会高估职工薪酬，而全部不确认又会低估职工薪酬，使得对这个问题的处理限于两难。

回答人：chenyiwei
确实存在这个问题，而且除了要求该员工提供资产使用情况清单或者通话费清单（事实上很难做到，即使提供了也可能难以核实）之外，似乎并没有更好的办法。在实务中往往也就只有根据此类情况对财务报表整体的影响程度的判断和估计，必要时基于重要性原则作一定的简化处理了。